【裁判字號】    99,交易,45
【裁判日期】    990222
【裁判案由】    過失致死
【裁判全文】
臺灣臺北地方法院刑事判決              99年度交易字第45號
公  訴  人  臺灣臺北地方法院檢察署檢察官
被      告  乙○○
上列被告因過失致死案件，經檢察官提起公訴（98年度偵字第
26305號），被告於本院準備程序進行中就被訴事實為有罪陳述
，經告以簡式審判之旨，並聽取當事人之意見後，裁定進行簡式
審判程序，並判決如下：
    主  文
乙○○犯過失致人於死罪，處有期徒刑伍月，如易科罰金，以新
臺幣壹仟元折算壹日。緩刑貳年。
    事  實
一、乙○○於民國98年11月5日22時38分許，駕駛車牌號碼DY-79
    66號自用小客車，沿臺北市中正區○○○路○段由南往北方
    向行駛，行經該路段141號前，本應注意車前狀況，並隨時
    採取必要之安全措施，且行經行人穿越道有行人穿越時，應
    暫停讓行人先行通過，而依當時情況，並無不能注意之情事
    ，竟疏未注意，貿然前行，其車前左方適有未注意依號誌指
    示穿越道路之江春勳徒步沿金山南路1段行人穿越道自西往
    東通過金山南路1段，乙○○煞避不及而撞及江春勳，致江
    春勳倒地受有頭、胸部、四肢外傷引起出血性休克，經送臺
    大醫院急救，仍於同日23時49分不治死亡。乙○○肇事後，
    於未被有偵查犯罪職權之機關發覺前，向勤務中心110報案
    ，並留在現場向到場處理之員警坦承為肇事者而自首接受裁
    判。
二、案經臺灣臺北地方法院檢察署檢察官據報相驗，並由江春勳
    之子甲○○訴由臺北市政府警察局中正第一分局報告臺灣臺
    北地方法院檢察署檢察官偵查起訴。
    理  由
一、本件被告乙○○所犯過失致死罪，非為死刑、無期徒刑、最
    輕本刑為3年以上有期徒刑之罪，亦非高等法院管轄之第一
    審案件，於本院準備程序進行中，被告先就被訴事實為有罪
    之陳述，經告知被告簡式審判程序之旨，並聽取檢察官及被
    告之意見後，本院合議庭裁定由受命法官進行簡式審判程序
    ，是本件之證據調查，依刑事訴訟法第273條之2規定，不受
    同法第159條第1項、第161條之2、第161條之3、第163條之1
    及第164條至第170條規定之限制。
二、訊據被告對上開事實於審理時坦承不諱，並有道路交通事道
    路交通事故現場圖、談話紀錄表、當事人登記聯單、現場照
    片、臺大醫院診斷證明書各1份在卷可稽，又被害人江春勳
    因本件車禍事故傷重不治死亡乙節，亦經臺灣臺北地方法院
    檢察署檢察官相驗屬實，同有相驗筆錄、相驗屍體證明書、
    驗斷書在卷可按，足認被告之任意性自白與事實相符，而可
    採信。按汽車行駛時，駕駛人應注意車前狀況，並隨時採取
    必要之安全措施，汽車行經行人穿越道，遇有行人穿越時，
    無論有無交通指揮人員指揮或號誌指示，均應暫停讓行人先
    行通過，道路交通安全規則第94條第3項、第103條第2項分
    別定有明文，衡諸當時狀況，亦無不能注意之事，被告疏未
    注意，以致於撞及步行而至之被害人，其就本件車禍事故之
    發生，自有過失甚明，且其過失顯與被害人死亡結果有相當
    因果關係，是以，本件被告過失致人於死犯行事證明確，洵
    堪認定，應依法論科。
三、核被告所為，係犯刑法第276條第1項之過失致人於死罪。又
    被告駕車行經行人穿越道不依規定讓行人優先通行，因而致
    人受傷或死亡，依道路交通管理處罰條例第86條第1項規定
    ，加重其刑。被告肇事後，於其上開犯行尚未為任何有偵查
    犯罪職權之公務員知悉前，不逃避裁判留在現場，並當場向
    前往現場處理之警員，承認其為肇事人，此有道路交通事故
    肇事人自首情形紀錄表在卷可稽，嗣亦未逃避偵審，合於自
    首之要件，依刑法第62條前段規定，減輕其刑，並依法先加
    後減之。爰審酌被告行經行人穿越道未確實遵守交通規則，
    肇致被害人江春勳死亡嚴重後果，惟其犯後坦承犯行，審理
    期日庭前業與告訴人成立和解，並均已依約賠償損害新臺幣
    （下同）220萬元（不包含強制險），有協議書1紙附卷可稽
    ，態度良好，且其除違反票據法前案外，前無刑事不法前科
    ，素行尚佳兼衡其生活狀況、智識程度等一切情狀，量處如
    主文所示之刑，並諭知易科罰金之折算標準。
四、末查被告未曾因故意犯罪而受有期徒刑以上刑之宣告，有卷
    附臺灣高等法院被告前案紀錄表可參，且有正當職業，因一
    時失慮，偶罹刑典，且事後坦承犯行，並儘速與被害人家屬
    達成和解，復履行和解條件，已如前述，另告訴人甲○○亦
    當庭表示被害人家屬都願意原諒被告，公訴人亦請求從輕量
    刑，被告經此偵審程序並科刑之教訓後，應知警惕，信無再
    犯之虞，本院認所宣告之刑，以暫不執行為適當，爰依刑法
    第74條第1項第1款規定，諭知被告緩刑2年，以期自新。
據上論斷，應依刑事訴訟法第273條之1、第299條第1項前段，刑
法第276條第1項、第62條前段、第41條第1項前段、第74條第1項
第1款，道路交通管理處罰條例第86條第1項，刑法施行法第1條
之1，判決如主文。
本案經檢察官郭力菁到庭執行職務
中    華    民    國    99    年    2     月    22    日
                      交通法庭  法  官  林瑋桓
以上正本證明與原本無異。
如不服本判決應於收受送達後10日內向本院提出上訴書狀，並應
敘述具體理由；其未敘述上訴理由者，應於上訴期間屆滿後20日
內向本院補提理由書（均須按他造當事人之人數附繕）「切勿逕
送上級法院」。
中    華    民    國    99    年    2     月    22    日
                                書記官  鄭伊芸
刑法第276條
因過失致人於死者，處 2 年以下有期徒刑、拘役或 2 千元以下
罰金。
從事業務之人，因業務上之過失犯前項之罪者，處 5 年以下有期
徒刑或拘役，得併科 3 千元以下罰金。

司法院資訊處製作；財團法人民間司法改革基金會備份。
